【裁判字號】    89,勞訴,134
【裁判日期】    900208
【裁判案由】    給付資遣費
【裁判全文】
臺灣臺北地方法院民事判決                        八十九年度勞訴字第一三四號
    原      告  乙○○
    被      告  利陽實業股份有限公司
    法定代理人  丙○○
    訴訟代理人  甲○○
右當事人間請求給付資遣費事件，本院判決如左：
    主    文
被告應給付原告新台幣伍拾伍萬仟貳佰捌拾貳元及自民國八十九年十一月九日起至
清償日止，按週年利率百分之五計算之利息。
訴訟費用由被告負擔。
    事    實
甲、原告方面：
  一、聲明：如主文所示。
  二、陳述：
     （一）原告自民國（下同）七十九年十一月二十六日起即任職於被告公司，未
           料被告率爾於八十九年七月三十一日通知原告將於八十九年八月三十一
           日終止勞動契約資遣原告，並核定原告離職資遣費為新台幣（以下同）
           五十五萬三千二百八十二元，惟原告迄今離職已逾四月，被告仍未支付
           原告任何資遣費，經原告於八十九年九月五日以存證信函通知亦無效果
           ，按勞動基準法第十七條規定，被告既終止勞動契約，即應負有給付原
           告資遣費之義務。
     （二）不同意被告分期給付資遣費，因要先簽切結書，再由被告公司開票，對
           原告並無保障。
  三、證據：提出資遣通知單、被告轉帳傳票、存證信函各一件（均影本）為證。
乙、被告方面：
  一、聲明：駁回原告之訴。
  二、陳述：自認因業務緊縮資遣原告之事實並原告關於資遣費之請求金額，惟希望
      原告比照其他資遣員工，以分期方式支領資遣費。
  三、證據：提出八十九年度資遣明細總表影本一份為證。
    理    由
一、原告主張之事實，已據其提出與所述相符之資遣通知單、被告轉帳傳票、存證信
    函各一件（均影本）為證，復為被告所自認，應認原告之主張為可採信。
二、按「雇主依前條終止勞動契約者，應依左列規定發給勞工資遣費：一在同一雇主
    之事業單位繼續工作，每滿一年發給相當於一個月平均工資之資遣費。二依前款
    計算之剩餘月數，或工作未滿一年者，以比例計給之。未滿一個月者以一個月計
    。」勞動基準法第十七條定有明文。原告經被告以業務緊縮為由，依同法第十一
    條第二款規定終止勞動契約，依法即須發給資遣費，查被告所核定原告之資遣費
    為五十五萬三千二百八十二元，為兩造所不爭，從而，原告請求被告如數給付資
    遣費，及自支付命令送達翌日即八十九年十一月九日起至清償日止，按年息百分
    之五計算之利息，即無不合，應予准許。
三、結論：本件原告之訴為有理由，依民事訴訟法第七十八條，判決如主文。
中      華      民      國     九十      年      二      月     八     日
                                            勞工法庭法      官  張明輝
右為正本係照原本作成
如對本判決上訴，須於判決送達後廿日內向本院提出上訴狀
中      華      民      國     九十      年      二      月     八     日
                                                    書  記  官  王苑琛


司法院資訊處製作；財團法人民間司法改革基金會備份。
